臺灣高等法院臺中分院刑事判決
111年度上訴字第723號
上  訴  人  臺灣臺中地方檢察署檢察官
被      告  張秀春
選任辯護人  歐嘉文律師
上列上訴人因被告傷害案件，不服臺灣臺中地方法院110年度訴
字第1979號中華民國111年1月25日第一審判決（起訴案號：臺灣
臺中地方檢察署109年度偵字第38143號），提起上訴，本院判決
如下：
    主  文
上訴駁回。
    理  由
一、經本院審理結果，認第一審判決對被告張秀春為無罪之諭知
    ，核無不當，應予維持，並引用第一審判決書記載之證據及
    理由（如附件）。
二、檢察官上訴意旨略以：
　㈠由告訴人徐靖葳（下稱告訴人）歷次於偵查及審理中之證述
    可知，告訴人對於甲男在電梯內拉扯其頭髮及衣領，被告則
    抓其左臉，最後是由法警介入拉開等主要事實，前後證述大
    致相同。因為人非機器錄影設備，且告訴人係於電梯中突然
    遭素不相識之甲男攻擊，就案情細節陳述如有出入自屬正常
    ，況且證人證述內容之多寡，有時亦取決於問話者之問話方
    式及技巧，而造成部分證述內容有所差異，原審為發現時，
    自應探究何種與事實相符為可採，而調查其他證據，非謂證
    人一有不符或矛盾之證述情節，即認其證詞全部均不可採信
    ，何況證人即告訴人就甲男及被告確有徒手毆打自己乙節，
    前後證述均屬一致，已如前述，就此部分應無瑕疵可指，當
    可為證，是原審就告訴人證詞之證據取捨及證明力之判斷，
    顯與經驗法則、論理法則有所違背，所為判決當然違法。
　㈡觀諸卷附臺中榮民總醫院診斷證明書記載告訴人受有左眼挫
    傷、左臉前胸壁擦傷、左臉頸部挫傷等傷害，與告訴人指述
    遭毆打之部位相吻合，且證人張○○於原審審理時證稱：告訴
    人亮出傷痕說男的打她，男生也亮出傷害說告訴人有打他，
    告訴人說好像是臉部還是脖子有傷，男子拉出胸口說告訴人
    剛剛抓傷他等語，已足資證明前揭診斷證明書所載傷勢係告
    訴人在電梯內遭毆打後造成，原審對於前開證據予以割裂觀
    察而單獨評價，實與論理法則有悖。又證人即告訴人之母柯
    ○○於警詢證稱被告攻擊告訴人臉部，甲男有抓住告訴人脖子
    等語，亦與告訴人於歷次偵審證稱有遭甲男及被告攻擊部位
    尚稱一致，且證人柯○○於警詢時經警提示告訴人稱甲男出言
    「你敢報警，就算警察來，法警在旁邊，我也敢打你」詢問
    證人之意見時，證人則堅稱當時現場很混亂，其只有注意到
    那名男子依然抓著告訴人衣領、脖子，沒看到有沒有打告訴
    人，其也只有聽到那個男子在跟告訴人說話，但沒聽清楚內
    容等語，並未附和告訴人之證詞，原審徒以證人柯○○與告訴
    人為母女關係，且證人柯○○與被告有另案糾紛，而認證人之
    證詞有迴護告訴人之情，稍嫌速斷。
　㈢本案雖未能查得甲男真實身分，被告則自始至終均否認認識
    甲男，然從卷附案發當日14時27分許監視器錄影畫面翻拍相
    片可知，被告當時與甲男一前一後步入電梯，且步入電梯後
    ，被告還望向甲男，再被告亦不否認案發當時與甲男同在電
    梯內，衡情，若被告與甲男素不相識，豈會如此巧合兩度搭
    乘同一部電梯？被告陳稱不認識甲男等語實無足採。再被告
    於警詢時陳稱：電梯開門時告訴人和柯○○已經在電梯裡，我
    進入電梯後，告訴人看我的眼神很不友善，我就跟柯○○說你
    女兒很囂張喔，告訴人就出手打我頭部，拉我頭髮，一直到
    調解庭的那層樓，電梯打開後法警將我們隔開等語；嗣於偵
    查時陳稱：不認識該名男子，因為告訴人抓我頭髮後我就低
    頭，不知道該名男子是誰，那名男子應該是看不過去，他有
    無抓告訴人我不清楚等語，然電梯內空間狹小，在其內發生
    肢體衝突，被告豈會不清楚甲男有無出手毆打告訴人？且被
    告若與甲男素不相識，毫無利害關係，被告如未出手攻擊告
    訴人，而告訴人所受傷害均係甲男所造成，被告為免遭受池
    魚之殃，豈有供稱不清楚甲男有無出手之道理，被告前揭所
    辯，均為迴護甲男之詞，由被告於案發後維護甲男以及被告
    與甲男曾兩度一同搭乘同一部電梯等情狀觀之，甲男與被告
    認識且甲男陪同被告前來法院開庭等情實可認定。再被告於
    電梯內指稱告訴人很囂張後，即發生肢體衝突，被告雖稱係
    告訴人先出手，惟告訴人於本院審理時證稱：「（辯護人問
    ：張秀春跟你媽媽當天有預期會在電梯裡相遇嗎）我想不可
    能，所以我才想說要走樓梯」等語，衡諸常情，當時告訴人
    係懷孕狀態，且告訴人已有意避開被告以免發生衝突，怎可
    能主動向被告挑起本件肢體衝突？故應以告訴人證稱係甲男
    出手朝其攻擊等語方與事實相符，既告訴人與甲男並不認識
    ，甚至甲男於出手攻擊前也並未與告訴人有何口角糾紛，甲
    男在被告出聲告知告訴人即為證人柯○○之女兒後便出手攻擊
    ，且被告亦加入甲男朝告訴人攻擊之行為，渠等就傷害告訴
    人之行為有犯意聯絡及行為分擔，原審徒以未能證明被告有
    與甲男一同攻擊告訴人，然就被告對於甲男傷害告訴人之行
    為有無犯意聯絡之心證理由則隻字未提，顯有判決不備理由
    及違背經驗論理法則之違法。
三、經查：
　㈠按犯罪事實應依證據認定之，無證據不得認定其犯罪事實；
    又不能證明被告犯罪者，應諭知無罪之判決，刑事訴訟法第
    154條第2項、第301條第1項分別定有明文。次按認定不利於
    被告之事實，須依積極證據，苟積極證據不足為不利於被告
    事實之認定時，即應為有利被告之認定，更不必有何有利之
    證據（最高法院30年上字第816號判決意旨參照）。又事實
    之認定，應憑證據，如未能發現相當證據，或證據不足以證
    明，自不能以推測或擬制之方法，為裁判基礎；認定犯罪事
    實，所憑之證據，雖不以直接證據為限，間接證據亦包括在
    內，然無論直接或間接證據，其為訴訟上之證明，須於通常
    一般之人均不致於有所懷疑，而得確信其為真實之程度者，
    始得據之為有罪之認定，倘其證明尚未達到此一程度，而有
    合理性懷疑之存在時，即無從為有罪之認定（最高法院40年
    台上字第86號、76年台上字第4986號判決意旨參照）。再按
    檢察官就被告犯罪事實，應負舉證責任，並指出證明之方法
    ，刑事訴訟法第161條第1項定有明文。因此，檢察官對於起
    訴之犯罪事實，應負提出證據及說服之實質舉證責任。倘其
    所提出之證據，不足為被告有罪之積極證明，或其指出證明
    之方法，無從說服法院以形成被告有罪之心證，基於無罪推
    定之原則，自應為被告無罪判決之諭知（最高法院92年台上
    字第128號判決要旨參照）。
　㈡原審就卷內證據為調查後，經綜合判斷、取捨，認告訴人歷
    次指述有前後不一致之瑕疵，且卷內其他事證均不足以作為
    告訴人不利被告指述之補強證據。茲上開認定之理由，俱有
    卷存證據資料可資覆按，且並未悖於經驗及論理法則，或有
    其他違背法令之情形，原審因而以不能證明被告本件犯罪，
    而為無罪之諭知，核無違誤。
　㈢又告訴人之告訴，係以使被告受刑事訴追為目的，是其陳述
    是否與事實相符，仍應調查其他證據以資審認。被害人就被
    害經過所為之陳述，其目的在於使被告受刑事訴追處罰，與
    被告處於絕對相反之立場，其陳述或不免渲染、誇大。是被
    害人縱立於證人地位具結而為指證、陳述，其供述證據之證
    明力仍較與被告無利害關係之一般證人之陳述為薄弱。從而
    ，被害人就被害經過之陳述，除須無瑕疵可指，且須就其他
    方面調查又與事實相符，亦即仍應調查其他補強證據以擔保
    其指證、陳述確有相當之真實性，而為通常一般人均不致有
    所懷疑者，始得採為論罪科刑之依據，非謂被害人已踐行人
    證之調查程序，即得恝置其他補強證據不論，逕以其指證、
    陳述作為有罪判決之唯一證據（最高法院95年度台上字第60
    17號判決意旨參照）。查：
　　⑴告訴人於警詢、原審訊問及審理時就案發當日如何遇到被
      告之過程（於警詢時稱：我們走樓梯上到三樓，覺得有點
      喘，就按電梯進入後就剛好遇到被告他們云云《見偵38143
      卷第31頁》；於原審審理時陳稱：我們走樓梯到二樓，後
      來走不上去就想搭電梯，但電梯是往下，所以我們到了一
      樓就遇到被告他們云云《見原審訴卷第75至76頁》）、與被
      告同在電梯時電梯運行之情形（於原審審理時先證稱：被
      告他們進來後，就在電梯上到六樓的過程中毆打我，電梯
      到六樓後才有法警、義工出現來制止云云《見原審訴卷第6
      2至64頁》；而後又稱：被告他們進來後，在電梯上到六樓
      的過程中就開始打我、拉扯，後來電梯到六樓有打開門，
      但我們沒有辦法出去，電梯關上門又回到一樓，被告他們
      還是一直在打我，一樓法警看到有請求支援，然後電梯又
      上到六樓，被告他們還是有出手打我，電梯門打開我們才
      被法警及義工拉出去云云《見原審訴卷第73至77頁》）、遭
      攻擊之過程（於警詢時係指稱：在電梯內，被告跟我談話
      時，甲男就拉我衣領，用拳頭捶我的眼睛、頭部及胸口，
      被告又趁機用手抓傷我左側臉頰云云《見偵38143卷第25至
      26頁》；而於原審訊問時則稱：被告用右手抓我的左眼，
      甲男拉我的衣領並勒住我的脖子，被告跟甲男都有徒手打
      我頸部以上左側部位云云《見原審中簡卷第77頁》；另於原
      審審理時證稱：甲男剛開始就勒住我的脖子，我媽媽請他
      放手，後來甲男就直接拉我的衣領，從我的頭這邊抓下去
      ，被告也開始扯我的頭髮、從我的左臉抓下來云云《見原
      審訴卷第72頁》）等案發過程重要事項，顯有前後不一矛
      盾之處，則告訴人上開證述，已難據信。
　　⑵再者，依證人即告訴人母親柯○○於警詢時證稱：我跟告訴
      人從法院一樓進電梯要搭到六樓，那時候被告跟一名男子
      已經在裡面，被告就對告訴人說「囂張喔」，接著就出手
      攻擊告訴人臉部，接著那男子就出手抓住告訴人脖子，電
      梯抵達六樓開門後，被告就放手，但該名男子依然抓住告
      訴人衣領、脖子，直到法警及民眾阻止才停止云云（見偵
      卷第43至47頁），關於告訴人與證人係於何樓層搭乘電梯
      、遇到被告之過程、何人先動手攻擊告訴人等情節，與告
      訴人上開指訴均有未合；且依證人即當日值勤之法警張○○
      於原審審理時證稱：當天我從一樓要搭乘電梯至調解室，
      剛好與被告、告訴人及甲男一同搭乘電梯，在我們一同搭
      乘電梯的期間，被告、告訴人及甲男均未發生任何肢體接
      觸，且電梯抵達調解室所在的6樓後，被告、告訴人及甲
      男就走到調解室外等候，之後我就沒有注意他們的情況，
      也沒有聽聞其他法警有提到當天有人打架，或無視法警勸
      阻繼續爭執之情況等語（見原審訴卷第47至58頁），亦與
      告訴人指訴及證人柯○○證述在其等搭乘電梯抵達六樓過程
      中，告訴人持續遭被告及甲男攻擊及法警到場支援之情節
      不符，是告訴人上開指訴及證人柯○○均存有瑕疵，已難遽
      採。
　　⑶又證人張○○於原審審理雖另證稱：當天我與被告、告訴人
      及甲男一同搭乘電梯，感覺他們彼此都認識，且在電梯內
      告訴人及甲男均向我表示先前雙方互毆而均有受傷，並展
      示身上的傷勢給我看等語（見原審卷第48至49頁），縱可
      推論被告與甲男認識，且於證人張○○進入電梯前告訴人與
      甲男曾發生肢體衝突等情，然依證人張○○於原審審理時亦
      證稱：我並沒有看到雙方互毆的情形，告訴人當時並沒有
      提到被告有打她等語（見原審卷第48頁），顯見告訴人當
      時並未向張○○指訴遭被告毆打之情節，則被告當時是否確
      有攻擊告訴人亦難遽認；況依告訴人於警詢及原審審理時
      所述，本案係偶然與被告、甲男共乘電梯時因雙方口角爭
      執而引起之突發狀況，衡情被告應無事先即與甲男有傷害
      告訴人之犯意聯絡，是縱認被告之前即與甲男認識，且告
      訴人確有與甲男發生肢體衝突，亦難遽認被告即應與甲男
      共負傷害之罪責。
　　⑷另告訴人提出之臺中榮民總醫院診斷證明書雖可證明告訴
      人於本案案發後受有前揭傷勢，然既無法證明被告案發當
      時有攻擊告訴人之情事或與甲男具有犯意聯絡，自亦難逕
      將該診斷證明書採為對被告不利之認定。
四、綜上所述，本件尚乏積極證據足資證明被告確有公訴人所指
    上開犯行，此業據原審判決於判決理由內均詳予論述，且並
    無違背經驗法則及論理法則。又按證據之取捨及證據證明力
    如何，均屬事實審法院得自由裁量、判斷之職權，苟其此項
    裁量、判斷，並不悖乎通常一般之人日常生活經驗之定則或
    論理法則，且於判決內論敘其何以作此判斷之心證理由者，
    即不得任意指摘其為違法。公訴人上訴意旨係對於原審依職
    權所為之證據取捨以及心證裁量重為爭執，仍無從使本院形
    成被告有罪之心證，且並未提出其他積極證據以供調查，是
    檢察官上訴，為無理由，應予駁回。
據上論結，應依刑事訴訟法第368條、第373條，判決如主文。
本案經檢察官黃政揚聲請簡易判決處刑，檢察官陳君瑜提起上訴
，檢察官林弘政到庭執行職務。
中　　華　　民　　國　　111 　年　　7 　　月　　19　　日
            刑事第七庭   審判長法　官  梁  堯  銘
                               法　官  王  鏗  普
                               法　官  羅  國  鴻
以上正本證明與原本無異。
被告不得上訴，檢察官得上訴，但須符合刑事妥速審判法第9 條
第1項規定。
如不服本判決應於收受送達後20日內向本院提出上訴書狀，其未
敘述上訴理由者，並得於提起上訴後20日內向本院補提理由書狀
（均須按他造當事人之人數附繕本）「切勿逕送上級法院」。因
疫情而遲誤不變期間，得向法院聲請回復原狀。  
                               書記官  吳  姁  穗 

中　　華　　民　　國　　111 　年　　7 　　月　　19　　日
附錄：
刑事妥速審判法第9條：
除前條情形外，第二審法院維持第一審所為無罪判決，提起上訴
之理由，以下列事項為限：
一、判決所適用之法令牴觸憲法。
二、判決違背司法院解釋。
三、判決違背判例。
刑事訴訟法第377條至第379條、第393條第1款之規定，於前項案
件之審理，不適用之。  
【附件】
臺灣臺中地方法院刑事判決
110年度訴字第1979號
聲　請　人　臺灣臺中地方檢察署檢察官
被　　　告　張秀春　女　(民國00年0月00日生)
　　　　　　　　　　身分證統一編號：Z000000000號
　　　　　　　　　　住○○市○○區○○○街00號
選任辯護人　歐嘉文律師
上列被告因傷害案件，經檢察官聲請以簡易判決處刑（109年度
偵字第38143號），本院臺中簡易庭認不宜以簡易判決處刑（110
年度中簡字第915號），裁定改依通常程序審理，判決如下：
    主    文
張秀春無罪。
    理    由
一、聲請簡易判決處刑意旨略以：被告張秀春於民國109年6月29
    日，因另案欲與證人柯○○調解，前往臺中市○區○○路0段00號
    之本院第二辦公大樓（下稱本院二辦）。嗣於同日下午3時
    許，在本院二辦電梯內，因故與證人柯○○之女兒即告訴人徐
    靖葳（原名徐沛婕）發生口角而心生不滿，竟與真實姓名及
    年籍均不詳之成年男子（下稱甲男）共同基於傷害之犯意聯
    絡，徒手毆打告訴人之身體，致告訴人受有左眼挫傷、左臉
    及前胸壁擦傷、左臉及頸部挫傷之傷害，因認被告涉犯刑法
    第277條第1項之傷害罪嫌等語。
二、按犯罪事實應依證據認定之，無證據不得認定犯罪事實；不
    能證明被告犯罪者，應諭知無罪之判決，刑事訴訟法第154
    條第2項、第301條第1項分別定有明文。次按認定犯罪事實
    所憑之證據，雖不以直接證據為限，間接證據亦包括在內，
    然而無論直接證據或間接證據，其為訴訟上之證明，須於通
    常一般人均不致有所懷疑，而得確信其為真實之程度者，始
    得據為有罪之認定，倘其證明尚未達到此一程度，而有合理
    之懷疑存在時，即難遽採為不利被告之認定（最高法院76年
    度台上字第4986號判決要旨參照）。再按告訴人之告訴，係
    以使被告受刑事訴追為目的，是其陳述是否與事實相符，固
    仍應調查其他證據以資審認。然證明告訴人指訴與事實相符
    之證據，並不以直接證據為限，若間接證據，已足供佐證告
    訴人之指訴為真實，亦非不得以之與告訴人之指訴，相互印
    證，併採為判決之基礎；則告訴人之指訴，如有其他間接證
    據可為補強時，審理事實之法院，對於該等補強證據，是否
    足供證明告訴人之指訴與事實相符，自應於判決理由內詳加
    審認、說明，否則即有判決理由不備之違法（最高法院93年
    度台上字第4632號判決意旨參照）。又按刑事訴訟法第161
    條第1項明定，檢察官就被告犯罪事實，應負舉證責任，並
    指出證明之方法，是檢察官對於起訴之犯罪事實，應負提出
    證據及說服之實質舉證責任，倘其所提出之證據，不足為被
    告有罪之積極證明，或其指出證明之方法，無從說服法院以
    形成被告有罪之心證，基於無罪推定之原則，自應為被告無
    罪判決之諭知（最高法院92年度台上字第128號判決意旨可
    參）。
三、公訴意旨認被告涉犯刑法第277條第1項之傷害罪，無非係以
    告訴人及證人柯○○於警詢之陳述、告訴人提出之臺中榮民總
    醫院（下稱臺中榮總）診斷證明書，為其主要論據。
四、訊據被告固坦承有於上開時、地，在本院二辦與告訴人一同
    搭乘電梯等情，惟堅詞否認有何傷害犯行，辯稱：當時是告
    訴人先出手攻擊我，並用手拉我頭髮，我沒有攻擊告訴人，
    且我也不認識甲男等語（見本院中簡字卷第76頁、本院訴字
    卷第81頁至第82頁）；辯護人則替被告辯護稱：告訴人始終
    無法明確交代事發經過，陳述復前後矛盾，且告訴人提出之
    臺中榮總診斷證明書上所記載之傷勢，亦無法證明與被告有
    因果關係；再者，卷內亦無證據證明被告與甲男有何傷害告
    訴人之犯意聯絡及行為分擔，故本案無法證明被告犯罪等語
    （見本院訴字卷第84頁至第85頁）。經查：
　㈠被告於109年6月29日，因另案欲與證人柯○○調解而前往本院
    二辦，嗣於同日下午3時許，在本院二辦電梯內，因故與告
    訴人發生口角爭執衝突；另告訴人於同日晚上11時9分，經
    臺中榮總診斷受有左眼挫傷、左臉及前胸壁擦傷、左臉及頸
    部挫傷之傷害等情，業據證人即告訴人於警詢及本院審理中
    陳述及證述（見偵卷第25頁至第第27頁、第29頁至第33頁、
    本院訴字卷第59頁至第78頁）、證人柯○○於警詢陳述（見偵
    卷第43頁至第47頁）明確，並有本院109年度中司偵移調字
    第873號調解程序筆錄（見偵卷第53頁至第54頁）、109年6
    月29日本院二辦電梯內之監視器錄影畫面翻拍照片（見偵卷
    第55頁）、臺中榮總109年6月30日診斷證明書（見偵卷第49
    頁）在卷可稽，被告對此亦未爭執（見本院訴字卷第81頁至
    第82頁），此部分之事實，堪以認定。
　㈡告訴人歷次指述有前後不一致之瑕疵：
　⒈告訴人於109年9月24日警詢中陳稱：我於109年6月29日下午2
    時許，陪同我母親柯○○進入本院二辦電梯，被告在電梯內跟
    我談話，同時甲男就拉我衣領，並捶我的眼睛、頭部及胸口
    ，被告則趁機用手抓傷我的左側臉頰，且縱使電梯開門，法
    警前來制止，被告及甲男仍持續毆打我，直到5分鐘後，法
    警再次制止，兩人才停手，且甲男復對我恫稱：若敢報警，
    就算警察或法警在場也敢打我等語（見偵卷第25頁至第26頁
    ）。
　⒉復於109年10月20日警詢時陳稱：發生衝突的時間應為109年6
    月29日下午3時許，當天我搭乘本院二辦電梯時，在電梯內
    遇到被告及甲男，就立刻發生衝突，甲男另對我恫稱他在法
    院就敢對我動手，就算法警或警察在場也不怕等語，並將我
    用來蒐證的手機摔壞等語（見偵卷第29頁至第31頁）。
　⒊於本院110年9月14日訊問時陳稱：當天我與柯○○抵達本院二
    辦時，被告一直沿路咆嘯，要我們停下，但我們沒有理會被
    告。之後我與母親欲搭乘電梯至調解室，但搭到下樓的電梯
    ，待電梯抵達本院二辦1樓時，被告及甲男就進入電梯，同
    時被告質問我們為何方才不停下，並跟甲男一起動手攻擊我
    ，之後電梯抵達3樓，開門後，被告及甲男持續毆打我，是
    在場義工及法警將被告、甲男及我拉開等語（見本院中簡卷
    第77頁）。
　⒋於本院110年12月30日審判程序中改稱：109年6月29日我陪同
    我母親柯○○至本院二辦與告訴人調解，但於調解前，我跟被
    告及甲男就在本院二辦電梯內發生肢體衝突。當天我跟柯○○
    在法院時，被告就一直對我們叫囂，後來我及柯○○在本院二
    辦3樓搭乘電梯，但電梯先抵達1樓，被告、甲男均進入電梯
    ，當時電梯內約有6、7人。在電梯內被告一直質問柯○○為何
    剛才不停下來跟被告對話，並指著我跟甲男說：「是她，就
    是她，她就是柯○○的女兒，最囂張的那一個」，之後甲男就
    直接拉扯我的頭髮及衣領，被告則抓我左臉，直到電梯上到
    本院二辦6樓，法警才請求支援，最後來了很多法警將我們
    拉開，同時有義工在場協助，但甲男仍朝我衝來，不過被法
    警擋住，沒有再打到我；之後我、告訴人及柯○○就去調解，
    甲男則未進入調解室；我於上開肢體衝突發生後，並沒有跟
    法警展示傷勢，也沒有跟法警講話等語（見本院訴字卷第59
    頁至第72頁）。
　⒌於上開審判程序隨即改稱：當天我及柯○○先從本院二辦2樓搭
    電梯，但電梯先到1樓，此時被告、甲男及與本案無關之3、
    4位人員進入電梯，之後甲男及被告就開始打我，之後電梯
    抵達6樓，但因為發生爭執及拉扯，電梯內所有人都無法出
    去，就再度搭乘電梯至1樓，之後又往上至6樓，期間我一直
    遭被告及甲男毆打。1樓的法警注意到此情況後，有呼叫支
    援，之後法警及義工在6樓將我們拉開，我們就去調解等語
    （見本院訴字卷第73頁至第78頁）。
　⒍審酌告訴人對於遭被告及甲男攻擊之契機、經過之時間、過
    程、制止經過、在場人員、有無另遭恐嚇及毀損財物等節，
    歷次陳述互有不符，且其於警詢時，僅陳稱在電梯內遭被告
    及甲男毆打，於電梯開門後即有法警前來制止，甲男另有恐
    嚇其不得報警及摔毀其手機之情事等語；於本院訊問時，其
    陳述內容則增加抵達法院後即遭被告沿路咆哮之情節；嗣於
    本院審理中，則先證稱被告及甲男自本院二辦1樓進入電梯
    後，即共同攻擊告訴人，至電梯抵達6樓，方被支援法警及
    義工阻止等語；復改稱被告及甲男自1樓進入電梯後，即開
    始攻擊告訴人，待電梯抵達6樓，復返回1樓，再抵達6樓後
    ，才被法警及義工阻止等語。告訴人於警詢時僅概略陳述事
    發經過，至本院審理中反而對於電梯動向、被告案發前之行
    為等節多有陳述，並提及大量先前全未提及之細節及經過，
    此情顯與人之記憶會隨時間衰減之經驗法則有違，是其所述
    是否可信，已非無疑。
　㈢卷內其他事證均不足作為告訴人不利被告指述之補強證據：
　⒈證人柯○○雖於警詢中陳稱：我於109年6月29日因另案欲與被
    告調解，而與告訴人一同至本院。當時我與告訴人在本院二
    辦1樓，欲搭乘電梯至6樓，此時被告及甲男均在電梯內，被
    告對告訴人說「囂張喔」等語，並跟甲男說我欠被告錢，之
    後就攻擊告訴人臉部，甲男則抓住告訴人脖子，我有拉扯被
    告及甲男，試圖阻止他們對告訴人動手。之後電梯抵達6樓
    ，離開電梯後，甲男仍持續抓住告訴人脖子及衣領，但沒有
    毆打告訴人，直到法警及民眾阻止才停止等語（見偵卷第43
    頁至第47頁）。然其所述經過與告訴人上開警詢及本院審理
    中之陳述，不乏齟齬之處，且證人柯○○為告訴人之母親乙節
    ，業據告訴人與證人柯○○於警詢陳述明確（見偵卷第25頁、
    第43頁），並有其等個人戶籍資料（完整姓名）查詢結果在
    卷可佐（見偵卷第67頁、第71頁）。一般而言，證人柯○○基
    於其與告訴人間的血緣親密與信賴關係，為維護母女親情間
    的和諧與圓滿，較無刻意從事與告訴人利益相反行為之可能
    ，而告訴人面對司法案件，為求有利判決，自無可能接受或
    容忍母親為有利被告致違反其利益之證述內容，故難以要求
    或期待告訴人之母親不顧母女親情，而立於客觀且中立之立
    場為證述。且證人柯○○與被告復因他案而於109年6月29日至
    本院調解，有上開本院調解程序筆錄在卷可證（見偵卷第53
    頁至第54頁），證人柯○○與被告既因另案而有對立關係，復
    與告訴人有母女親情之親密與信賴關係，其立場非無附和、
    偏袒告訴人之可能，而其上開陳述內容復與告訴人前揭所述
    有所不符，自無以補強告訴人指訴之真實性。
　⒉證人即本院法警張○○於本院審理中證稱：我於109年6月29日
    在本院二辦6樓的調解室值勤。當天我要搭乘電梯至調解室
    ，剛好與被告、告訴人及甲男一同搭乘電梯，他們感覺彼此
    認識，且在電梯內有發生口角爭執，告訴人及甲男復均向我
    表示先前雙方互毆而均受傷，並展示身上的傷勢給我看，期
    間兩人的情緒及氛圍緊張且相互對立，但整個過程被告都比
    較沒有說話，且現場也沒有任何恐嚇的情事；在我們一同搭
    乘電梯的期間，被告、告訴人及甲男均未發生任何肢體接觸
    ，且電梯抵達調解室所在的6樓後，被告、告訴人及甲男就
    走到調解室外等候，之後我就沒有注意他們的情況；我也沒
    有聽聞其他法警有提到於109年6月29日本院二辦有人打架，
    或無視法警勸阻繼續爭執之情況等語（見本院訴字卷第47頁
    至第58頁）。
　⒊證人即本院調解委員劉宗榮於本院審理中證稱：依照本院109
    年度中司偵移調字第873號調解程序筆錄之簽名，我就是於1
    09年6月29日幫被告及證人柯○○調解之調解委員，但我於109
    年經手的調解事件達500多件，對於本案被告並無印象；另
    外於109年間，我也沒有印象於調解過程有發生衝突，也不
    記得有人於調解時跟我提到調解前在法院有遭對造毆打之情
    事等語（見本院訴字卷第44頁至第46頁）。
　⒋依證人張○○上開證述內容，固可推認告訴人與甲男於搭乘電
    梯前曾發生肢體衝突，致雙方成傷，然無從認定被告有對告
    訴人為任何攻擊行為，且證人張○○亦未提及於109年6月29日
    在本院二辦有人發生肢體衝突，致需本院法警到場協助之情
    事，與告訴人前揭所述遭被告及甲男攻擊，嗣遭法警請求支
    援方成功制止等情均有不符，審酌證人張○○為本院法警，與
    被告及告訴人均無利害關係，實無偏頗、刻意維護被告之動
    機，其證詞應屬可信。而證人劉宗榮亦證稱對於109年6月29
    日並無特別印象，且其亦不記得於109年間有人向其提及有
    在本院調解前遭對造毆打之情，故上開證人之證詞，均無從
    佐證告訴人之指述屬實。
　⒌本院二辦電梯內監視器之109年6月29日錄影畫面，已逾保存
    期限而無法調閱，僅餘被告與甲男於109年6月29日下午2時2
    7分進入本院二辦電梯之影像等情，有員警偵查報告及本院
    二辦電梯內之監視器錄影畫面翻拍照片在卷可佐（見偵卷第
    15頁、第55頁），而觀諸上開監視器錄影畫面，亦未見有何
    被告及甲男攻擊告訴人之情事，故亦不足為不利被告認定之
    依據。
　⒍至告訴人於109年6月29日晚上11時9分，雖經臺中榮總診斷受
    有前揭傷害，然受傷之原因所在多有，非必然遭他人攻擊所
    致，而依上開卷內證據，無從證明被告於當日有何攻擊告訴
    人之情事，自無從單憑診斷證明書之記載，即認該等傷勢確
    係被告所造成。
　㈣末查，被告雖亦辯稱其在電梯內遭告訴人拉扯頭髮，也不認
    識甲男等語（見本院訴字卷第82頁），而與證人張○○上開證
    述內容不符，亦無其他證據證明被告上開所述為真，惟按刑
    事被告依法不負自證無罪之義務，在別無積極證據之情形下
    ，被告之辯解縱有未合，在別無積極證據之情形下，自不能
    任意推定被告有犯罪之事實（最高法院95年度台上字第7017
    判決意旨參照），故縱使被告上開辯解難認屬實，然告訴人
    之指述既存有前述瑕疵，卷內復無其他證據可證明被告有傷
    害告訴人之事實，自不得僅憑被告辯解不能成立，而認定被
    告涉有本案犯行。
五、綜上所述，本案依檢察官所舉證據，尚未達於通常一般人均
    不致有所懷疑，而得確信其為真實之程度；此外，本院依卷
    內現存全部證據資料，復查無其他證據足資認定被告已符合
    刑法第277條第1項傷害罪之構成要件，即屬不能證明被告犯
    罪，依前開說明，自應為被告無罪之諭知。　　
據上論斷，應依刑事訴訟法第452條、第301條第1項，判決如主
文。
本案經檢察官黃政揚聲請簡易判決處刑，檢察官陳君瑜到庭執行
職務。
中　　華　　民　　國　　111 　年　　1 　　月　　25　　日
                  刑事第五庭  審判長法  官  唐中興   
　　　　　　　　　                  法  官  李怡真
　　　　　　　　                  　法  官  黃世誠
以上正本證明與原本無異。
如不服本判決應於收受送達後20日內向本院提出上訴書狀，並應
敘述具體理由；其未敘述上訴之理由者，應於上訴期間屆滿後20
日內向本院補提理由書（均須按他造當事人之人數附繕本）「切
勿逕送上級法院」。
告訴人或被害人如不服判決，應備理由具狀向檢察官請求上訴，
上訴期間之計算，以檢察官收受判決正本之日起算。
　　　　                            書記官  楊均謙
中　　華　　民　　國　　111 　年　　1 　　月　　25　　日